臺灣桃園地方法院刑事判決　　　　　　　95年度易字第1171號
公　訴　人　台灣桃園地方法院檢察署檢察官
被　　　告　甲○○
被　　　告　丁○○原名陳春富.
被　　　告　己○○
被　　　告　戊○○
選任辯護人　邱鎮北律師
被　　　告　丙○○
選任辯護人　許瑞榮律師
　　　　　　趙元昊律師
被　　　告　庚○○
選任辯護人　許瑞榮律師
　　　　　　趙元昊律師
上列被告等因背信等案件，經檢察官提起公訴（94年度偵字第
2026 7、95年度偵字第14179 號），被告等於準備程序中，就被
訴事實為有罪之陳述，經告知簡式審判程序意旨，聽取當事人意
見後，本院裁定由受命法官獨任進行簡式審判程序，檢察官復聲
請改依協商程序而為判決，本院判決如下：
    主  文
丙○○、己○○、戊○○連續結夥三人以上竊盜，丙○○處有期
徒刑陸月，減為有期徒刑月，如易科罰金，以銀元佰元即新
臺幣玖佰元折算壹日；己○○處有期徒刑捌月，減為有期徒刑肆
月，如易科罰金，以銀元佰元即新臺幣玖佰元折算壹日，緩刑
年；戊○○處有期徒刑拾月，減為有期徒刑伍月，如易科罰金
，以銀元佰元即新臺幣玖佰元折算壹日，緩刑肆年。
丁○○、甲○○、庚○○結夥三人以上竊盜，丁○○處有期徒刑
捌月，減為有期徒刑肆月，如易科罰金，以銀元佰元即新臺幣
玖佰元折算壹日，緩刑肆年；甲○○處有期徒刑捌月，減為有期
徒刑肆月，如易科罰金，以銀元佰元即新臺幣玖佰元折算壹日
，緩刑年；庚○○處有期徒刑陸月，減為有期徒刑月，如易
科罰金，以銀元佰元即新臺幣玖佰元折算壹日，緩刑年。
    事實及理由
一、犯罪事實：被告丙○○係報關行業者；被告庚○○（原名鍾
    志文）為丙○○僱用之員工；另被告丁○○（原名陳春富）
    、被告戊○○、被告己○○及被告甲○○等4 人均為長榮空
    運倉儲公司（下稱長榮公司）作業員，負責將進口貨物搬運
    至輸送帶上供報關行提領驗貨之事務。丙○○、己○○、戊○○竟均意圖為自己不法之利益，及與真實姓名年籍不詳綽
    號「小蔡」之成年男子共同基於意圖為自己不法所有之概括
    犯意聯絡及行為分擔，由「小蔡」於如附表一所示之時間，
    以其所有之門號為0000000000號行動電話，撥打至丙○○所
    有之門號為000000 0000 號之行動電話，告知國外進口入關
    之遊戲光碟之班機及櫃號之相關事項後，旋由丙○○於附表
    二所示之時間，撥打至戊○○所有之門號為0000000000號之
    行動電話，通知戊○○上開遊戲光碟之班機、櫃號，推由戊○○於附表三所示之時間，連續與己○○、亦有犯意聯絡之
    甲○○、丁○○（詳如附表三所示），至長榮公司作業管制
    區內，徒手竊取尚未繳納貨物進口關稅，而仍屬於長榮公司
    所管領內之遊戲光碟搬出管制區，並將上開貨物自管制區內
    夾帶出關，由在場把風接應之丙○○及亦有犯意聯絡之庚○○（如附表三所示）於機場附近交予「小蔡」，丙○○、戊○○可按片得利新臺幣15元、8 元之報酬，渠等以此方式自
    長榮公司竊取共計約1 萬5000片之遊戲光碟，致長榮公司受
    有業務信譽及財產上之損害。嗣經臺灣桃園地方法院檢察署
    檢察官於94年10月23日及94年10月27日指揮內政部警政署航
    空警察局實施搜索後始查獲。
二、證據：
  (一)被告丙○○、丁○○、己○○、戊○○、甲○○、庚○○於
    本院96年5 月31日審理及訊問時之自白（見本院96年5 月31
    日審判筆錄第4 頁、同日簡式審判筆錄第3 頁、同日訊問筆
    錄第3至12頁）。
  (二)證人即被害人長榮公司之儲倉作業員乙○○於警詢之陳述（
    見偵查卷第73、74頁）。
  (三)長榮公司監視錄影帶翻拍照片18張。
  (四)行竊路徑圖1 張。
  (五)電話通聯紀錄1 份。
三、本案犯罪事實，業據被告丙○○、丁○○、己○○、戊○○
    、甲○○、庚○○於本院審理中為有罪之陳述，由本院裁定
    受命法官獨任進行簡式審判程序，復經檢察官聲請改依協商
    程序，當事人雙方於審判外達成協商合意，其合意內容為（
    均為就減刑前之宣告刑所為之協商合意）：被告丙○○願受
    處有期徒刑6 月之宣告，並捐款國庫15萬元，被告丁○○願
    受有期徒刑8 月之宣告，緩刑4 年，並捐款國庫16萬元；被
    告己○○願受有期徒刑8 月之宣告，緩刑3 年，並捐款國庫
    16萬元；被告戊○○願受有期徒刑10月之宣告，緩刑4 年，
    並捐款國庫16萬元；被告甲○○願受有期徒刑8 月之宣告，
    緩刑3 年，並捐款國庫10萬元；被告庚○○願受有期徒刑6
    月之宣告，緩刑3 年，並捐款國庫10萬元（見本院96年5 月
    31日訊問筆錄第3 頁）。經查，被告丙○○、丁○○、己○○、戊○○、甲○○、庚○○之自白，有上開證據足認屬實
    ，並與本院認定之事實相符。按刑法上結夥三人之認定，係
    指在場共同實施犯罪或在場分擔犯罪之實施之共同正犯已達
    3 人，固不包括非在場之同謀共同正犯，然對在場把風之共
    犯，雖未直接實施竊盜構成要件行為，既係在場之人，且把
    風亦屬分擔行為之一部，其人當有結夥之該當，此有最高法
    院76年度台上字第6676號判決可參。是核被告丙○○、丁○○、己○○、戊○○、甲○○、庚○○所為，均係犯刑法第
    321 條第1 項第4 款之結夥三人以上竊盜罪。被告丁○○、
    己○○、甲○○、庚○○，就附表三所載各次犯行，與被告
    丙○○、戊○○及「小蔡」間，有犯意聯絡及行為分擔，為
    共同正犯。被告丙○○、己○○、戊○○先後各次竊盜犯行
    ，時間緊接，所犯構成要件相同，顯係基於概括犯意反覆而
    為，為連續犯，應依修正前刑法第56條規定論以一罪，惟考
    量其犯罪情節及均已認罪，犯後態度尚佳，爰不加重其刑（
    刑法第56條連續犯之規定業於95年7 月1 日修正公布施行，
    修正後已刪除連續犯之規定，上開被告數竊盜犯行，即須分
    論併罰。此刪除雖非犯罪構成要件之變更，但顯已影響行為
    人刑罰之法律效果，自屬法律有變更，依新法第2 條第1 項
    規定，比較新、舊法結果，仍應適用較有利於被告等之行為
    時法律即舊法論以連續犯。）起訴意旨雖以被告等係犯刑法
    第320 條第1 項之罪，尚有未洽，惟此業經公訴人於審理時
    當庭變更起訴法條（見96年5 月31日審判筆錄第3 頁），本
    院自毋庸變更起訴法條。公訴意旨認被告丁○○、戊○○、
    己○○、甲○○之部分亦構成刑法第342 條第1 項之背信罪
    ，惟按刑法上之背信罪，為一般的違背任務之犯罪，如果其
    違背任務係圖為自己不法之所有，已達於竊盜或侵占之程度
    ，縱另有以舊抵新之彌縫行為、仍應從竊盜或侵占罪處斷，
    不能援用背信之法條相繩，最高法院51年台上字第58號著有
    判例可資參照，次按刑法上之背信罪，乃一般之違背任務犯
    罪，必不成立詐欺、侵占、竊盜等特別犯罪，始有該背信罪
    之適用，最高法院84年度台上字第4286號亦有判決可參，是
    竊盜罪與背信罪屬法規競合，就被告丁○○、戊○○、己○○、甲○○僅論以特別法規竊盜罪名，應不再論以背信罪，
    附此敘明。起訴意旨以被告丙○○前因違反商標法案件，經
    本院於94年10月11日判處有期徒刑3 月確定，並於94年12月
    22日易科罰金執行完畢，認構成累犯云云，然其所載該次前
    案科刑執行完畢時，乃本件犯罪時間之後，是本件尚非在該
    案有期徒刑執行完畢後所犯，與刑法第47條第1 項所定累犯
    要件尚有未合，不得加重其刑，起訴意旨尚有誤會。爰審酌
    被告丙○○、丁○○、己○○、戊○○、甲○○、庚○○等
    犯罪動機、手段、所造成之危害及犯後坦承犯行，均已履行
    協商內容之捐款，有本院卷附臺灣桃園地方法院檢察署自行
    收納款收據6 紙在卷可稽等一切情狀，上開協商內容尚無不
    當之處。本案復查無刑事訴訟法第455 條之4 第1 項各款所
    列情形，檢察官聲請改依協商程序而為判決，本院爰不經言
    詞辯論，於協商合意範圍內為協商判決。又中華民國96年罪
    犯減刑條例業於96年7 月4 日修正公布，並於同年月16日施
    行，查本件被告丙○○、丁○○、己○○、戊○○、甲○○
    、庚○○犯罪時間在96年4 月24日以前，且非中華民國96年
    罪犯減刑條例第3 條第1 項所定不予減刑之罪，被告丙○○
    、丁○○、己○○、戊○○、甲○○、庚○○所犯，均合於
    減刑之規定，爰依該條例第2 條第1 項第3 款、第7 條之減
    刑規定，均應減其宣告刑二分之一。末按於94年2 月2 日修
    正公布、95年7 月1 日起施行生效之刑法第2 條第1 項規定
    ：「行為後法律有變更者，適用行為時之法律。但行為後之
    法律有利於行為人者，適用最有利於行為之法律」，係規範
    行為後法律變更所生新舊法之比較適用之準據法，於新法施
    行後，應適用新法第2 條第1 項之規定為「從舊從輕」之比
    較（最高法院95年度第8 次刑事庭會議意旨參照）。查，被
    告丙○○、丁○○、己○○、戊○○、甲○○、庚○○行為
    後，刑法第41條第1 項易科罰金之折算標準規定已於94年2
    月2 日修正公布，並自95年7 月1 日起施行生效，依修正前
    之刑法第41條第1 項前段規定：「犯最重本刑為5 年以下有
    期徒刑以下之刑之罪，而受6 個月以下有期徒刑或拘役之宣
    告，因身體、教育、職業、家庭之關係或其他正當事由，執
    行顯有困難者，得以1 元以上3 元以下折算一日，易科罰金
    。」，並依修正前罰金罰鍰提高標準條例第2 條前段規定（
    已於95年5 月17日配合修正刪除）提高原定數額100 倍後，
    係以銀元300 元即新臺幣90 0元折算1 日為其易科罰金之折
    算標準；而修正後之刑法第41條第1 項前段規定：「犯最重
    本刑為五年以下有期徒刑以下之刑之罪，而受六個月以下有
    期徒刑或拘役之宣告者，得以新臺幣一千元、二千元或三千
    元折算一日，易科罰金。」，則依修正後之刑法第41條第1
    項前段規定，係以新台幣1000元、2000元或30 00 元折算1
    日為其易科罰金之折算標準，比較結果，修正前之規定較有
    利於行為人，依刑法第2 條第1 項前段之規定，本件應適用
    修正前之前開規定，爰均依修正前刑法第41條第1 項前段規
    定諭知如易科罰金之折算標準。查被告丁○○、己○○、戊○○、甲○○、庚○○前未曾受有期徒刑以上刑之宣告，此
    有臺灣高等法院被告前案紀錄表1 紙在卷可稽，於本院坦承
    犯行，其經此起訴審判程序，當能知所警惕而信無再犯之虞
    ，本院綜核各情，認所宣告之刑，以暫不執行為適當，爰依
    修正後刑法第74條第1 項第1 款，於協商合意範圍內，併宣
    告緩刑如主文所示，用啟自新（被告丁○○、己○○、戊○○、甲○○、庚○○行為後，刑法第74條緩刑之規定固於94
    年2 月2 日修正公布後，自95年7 月1 日起施行生效，惟按
    犯罪在新法施行前，新法施行後，緩刑之宣告，應適用新法
    第74條之規定，最高法院95年度第8 次刑事庭會議決議意旨
    可參，故本件緩刑之宣告應適用修正後刑法第74條第1 項規
    定）。
四、應適用之法條：刑事訴訟法第273 條之1 第1 項、第455 條
    之2 第1 項、第455 條之4 第2 項、第455 條之8 、第454
    條第2 項，修正後刑法第2 條第1 項前段，刑法第28條、第
    321 條第1 項第4 款、第74條第1 項第1 款，修正前刑法第
    56條、第41條第1 項前段，修正前罰金罰鍰提高標準條例第
    2 條前段，中華民國96年罪犯減刑條例第2 條第1 項第3 款
    、第7 條、第9 條。
五、協商判決除有刑事訴訟法第455 條之4 第1 項第1 款於本訊
    問程序終結前，被告撤銷協商合意或檢察官撤回協商聲請者
    ；第2 款被告協商之意思非出於自由意志者；第4 款被告所
    犯之罪非第455 條之2 第1 項所定得以協商判決者；第6 款
    被告有其他較重之裁判上一罪之犯罪事實者；第7 款法院認
    應諭知免刑或免訴、不受理者情形之一，及違反同條第2 項
    「法院應於協商合意範圍內為判決；法院為協商判決所科之
    刑，以宣告緩刑或二年以下有期徒刑、拘役或罰金為限」之
    規定者外，不得上訴。
六、如有前述例外得上訴之情形，又不服本件判決，得自收受判
    決送達之日起10日內，向本院提出上訴書狀，上訴於第二審
    法院。
本案經檢察官嵇珮晶到庭執行職務。
中　　華　　民　　國　　96　　年　　9 　　月　　29　　日
                  刑事第九庭    法　官　蘇琬能
上正本證明與原本無異。
                               書記官  許家慧
中　　華　　民　　國　　96　　年　　10　　月　　3 　　日
本案主要論罪科刑法條：
中華民國刑法第321條（加重竊盜罪）
犯竊盜罪而有左列情形之一者，處 6 月以上、 5 年以下有期徒刑：
一  於夜間侵入住宅或有人居住之建築物、船艦或隱匿其內而犯之者。
二  毀越門扇、牆垣或其他安全設備而犯之者。
三  攜帶兇器而犯之者。
四  結夥三人以上而犯之者。
五  乘火災、水災或其他災害之際而犯之者。
六  在車站或埠頭而犯之者。
前項之未遂犯罰之。
附表一：
   ┌───┬─────────┬───────┬────┐
   │編號  │     始話時間     │通話時間（秒）│通話類別│
   ├───┼─────────┼───────┼────┤
　 │ 1    │94/7/30 02：39：49│     37       │通話    │
   ├───┼─────────┼───────┼────┤
   │ 2    │94/7/30 02：45：09│     56       │通話    │
   ├───┼─────────┼───────┼────┤
   │ 3    │94/7/30 02：58：14│     91       │通話    │
   ├───┼─────────┼───────┼────┤
   │ 4    │94/7/30 03：07：21│     66       │通話    │
   ├───┼─────────┼───────┼────┤
   │ 5    │94/7/30 03：12：16│    221       │通話    │
   ├───┼─────────┼───────┼────┤
   │ 6    │94/7/30 03：28：36│    143       │通話    │
   ├───┼─────────┼───────┼────┤
   │ 7    │94/7/30 03：35：04│     44       │通話    │
   ├───┼─────────┼───────┼────┤
   │ 8    │94/7/30 16：28：52│     57       │通話    │
   ├───┼─────────┼───────┼────┤
   │ 9    │94/7/30 16：59：14│     50       │通話    │
   ├───┼─────────┼───────┼────┤
   │ 10   │94/7/30 22：40：07│     14       │通話    │
   ├───┼─────────┼───────┼────┤
   │ 11   │94/7/30 22：43：14│      0       │簡訊    │
   ├───┼─────────┼───────┼────┤
   │ 12   │94/7/30 22：52：16│     37       │通話    │
   ├───┼─────────┼───────┼────┤
　 │ 13   │94/8/06 11：33：59│     64       │通話    │
   ├───┼─────────┼───────┼────┤
   │ 14   │94/8/06 22：41：37│      0       │簡訊    │
   ├───┼─────────┼───────┼────┤
   │ 15   │94/8/06 22：42：24│      0       │簡訊    │
   ├───┼─────────┼───────┼────┤
   │ 16   │94/8/06 23：11：30│      0       │簡訊    │
   ├───┼─────────┼───────┼────┤
   │ 17   │94/8/06 23：27：16│     10       │通話    │
   ├───┼─────────┼───────┼────┤
   │ 18   │94/8/07 10：31：20│     35       │通話    │
   ├───┼─────────┼───────┼────┤
   │ 19   │94/8/07 11：31：28│     79       │通話    │
   └───┴─────────┴───────┴────┘
附表二
   ┌───┬─────────┬───────┬────┐
   │編號  │     始話時間     │通話時間（秒）│通話類別│
   ├───┼─────────┼───────┼────┤
　 │ 1    │94/7/30 03：23：23│     37       │通話    │
   ├───┼─────────┼───────┼────┤
   │ 2    │94/7/30 04：13：32│     17       │通話    │
   ├───┼─────────┼───────┼────┤
   │ 3    │94/7/30 04：29：40│     18       │通話    │
   ├───┼─────────┼───────┼────┤
   │ 4    │94/7/30 20：25：41│     313      │通話    │
   ├───┼─────────┼───────┼────┤
   │ 5    │94/7/30 21：02：12│      17      │通話    │
   ├───┼─────────┼───────┼────┤
   │ 6    │94/7/30 21：15：29│       8      │通話    │
   ├───┼─────────┼───────┼────┤
   │ 7    │94/7/30 21：35：28│      27      │通話    │
   ├───┼─────────┼───────┼────┤
   │ 8    │94/7/30 21：56：32│      13      │通話    │
   ├───┼─────────┼───────┼────┤
   │ 9    │94/7/30 22：22：15│      14      │通話    │
   ├───┼─────────┼───────┼────┤
   │ 10   │94/7/30 22：48：17│       0      │簡訊    │
   ├───┼─────────┼───────┼────┤
   │ 11   │94/8/06 20：58：43│     310      │通話    │
   ├───┼─────────┼───────┼────┤
   │ 12   │94/8/06 22：44：22│       0      │簡訊    │
   ├───┼─────────┼───────┼────┤
   │ 13   │94/8/06 22：45：10│       0      │簡訊    │
   ├───┼─────────┼───────┼────┤
   │ 14   │94/8/06 22：55：34│      25      │通話    │
   ├───┼─────────┼───────┼────┤
   │ 15   │94/8/07 04：25：20│      14      │通話    │
   ├───┼─────────┼───────┼────┤
   │ 16   │94/8/07 05：12：41│     252      │通話    │
   ├───┼─────────┼───────┼────┤
   │ 17   │94/8/07 21：46：05│      51      │通話    │
   ├───┼─────────┼───────┼────┤
   │ 18   │94/8/07 22：17：49│      65      │通話    │
   └───┴─────────┴───────┴────┘
附表三
   ┌───┬─────┬────────┐
   │編號  │犯罪時間  │犯罪行為人      │
   ├───┼─────┼────────┤
   │  1   │94/7/16   │由小蔡通知丙○○│
   │      │          │再電話通知戊○○│
   │      │          │後，戊○○旋與賴│
   │      │          │振雄前往徒手搬取│
   │      │          │，由丙○○前來把│
   │      │          │風接應          │
   ├───┼─────┼────────┤
   │  2   │94/7/30   │由小蔡通知丙○○│
   │      │          │再電話通知戊○○│
   │      │          │後，戊○○旋與林│
   │      │          │家偉前往徒手搬取│
   │      │          │，由丙○○前來把│
   │      │          │風接應          │
   ├───┼─────┼────────┤
   │  3   │94/8/7    │由小蔡通知丙○○│
   │      │          │再電話通知戊○○│
   │      │          │後，推由己○○、│
   │      │          │陳春富前往徒手搬│
   │      │          │取，由庚○○前來│
   │      │          │把風接應        │
   └───┴─────┴────────┘
